【裁判字號】    90,易,795
【裁判日期】    900704
【裁判案由】    贓物
【裁判全文】
臺灣彰化地方法院刑事判決                            九十年度易字第七九五號
    公  訴  人  臺灣彰化地方法院檢察署檢察官
    被      告  甲○○
右列被告因贓物案件，經檢察官提起公訴（八十九年度偵字第九一六六號），本院判
決如左：
    主  文
甲○○收受贓物，累犯，處有期徒刑伍月，如易科罰金，以參佰元折算壹日。
    事  實
一、甲○○前曾於民國八十五年間，因違反麻醉藥品管理條例經本院判處有期徒刑六
    月確定，甫於八十六年四月七日易科罰金執行完畢。竟不知悔改，明知車牌號碼
    ＮＷ─五七九九號自用小客車係來路不明之贓物（該車係乙○○所有，於八十九
    年十一月二十七日二十三時許，在彰化縣員林鎮○○里○○路○○街口失竊），
    竟於不詳時間，在彰化縣某不詳處所向不詳姓名之人借用該小客車，供自己使用
    ，而收受贓物。於八十九年十二月二日十三時許，由不知情之蔡一彰駕駛上開車
    輛（另為不起訴處分）與甲○○、黃顯銘三人行經彰化縣社頭鄉○○村○○路七
    號前，為警查獲，始知上情。
二、案經彰化縣警察局田中分局報告臺灣彰化地方法院檢察署檢察官偵查起訴。
    理  由
一、本件訊據被告甲○○固坦承伊有乘坐上開小客車，惟矢口否認有收受贓物犯行，
    辯稱：該車係被告蔡一彰所持有，與伊無關，伊不知道是贓物云云。惟查：（一
    ）車牌號碼ＮＷ─五七九九號之自用小客車，確係被害人乙○○於前揭時、地失
    竊一節，業據被害人於警訊中指訴甚詳，並有車輛竊盜、車牌失竊資料個別查詢
    報表─查詢車輛認可資料及贓物認領保管單各一紙，及照片三張附卷可稽。（二
    ）遞查，同案被告蔡一彰於偵查中供述：伊前一天至被告甲○○家喝酒，喝完後
    就睡在甲○○家中，當天喝酒的人沒有賴旻賢，第二天（即查獲當日）被告甲○
    ○邀伊一同騎機車持空油桶去加油，然後將油加到上開小客車後，伊再與被告甲
    ○○、黃顯銘三人一同乘坐上開小客車，先由被告甲○○開車，後來是因為被告
    甲○○不知道去蕭敦仁家的路，所以才在山腳路附近換由伊開車等語，核與其在
    警訊中供陳之情節相符；惟被告於偵查中辯稱：蔡一彰於查獲前一天與賴旻賢至
    我家喝酒，喝完以後就由證人賴旻賢送蔡一彰回家，蔡一彰並未在我家過夜云云
    ，經查與證人賴旻賢於偵查中結證稱：「（問：在八十九年十二月一日，你是否
    有在甲○○家中與蔡一彰喝酒？）答：沒有，確定沒有。」等語不符，是同案被
    告蔡一彰所供顯較被告可採。（三）再查，被告於偵查中供陳：「蔡一彰用走的
    來我住處向我要汽油．．．，我與蔡一彰都有開。」（見偵卷八十九年十二月二
    日訊問筆錄），復供稱：「蔡一彰那一天騎機車到我家，他朋有說車子沒油，我
    出錢讓蔡一彰去斗中路一家加油站加油．．．，我從未開過這台車，都是蔡一彰
    載我。」（見偵卷九十年二月十二日訊問筆錄），再供陳：「（你有無開過那輛
    車？）有，只開一段路．．．，那一天是讓他朋友載去我家，我們兩個就一起去
    加油。」（見偵卷九十年二月二十二日訊問筆錄），又供述：「蔡一彰是被查獲
    當天到我家，被他朋友載來的，目的就是要去加油，前一天他有來我家喝酒，賴
    旻賢也在場，我從沒開過這輛車。」（見偵卷九十年三月七日訊問筆錄）各等語
    ；及被告於本院審理中另供承：蔡一彰於查獲前一天晚上至伊家中聊天，蔡一彰
    是自己回家等語，足見被告就蔡一彰如何至伊住處？如何離去？其有無開過該車
    ？等情，供述前後不一，益證被告所辯，係事後卸責之詞，不足採信，綜上所述
    ，被告犯行堪以認定。
二、核被告所為係犯三百四十九條第一項之收受贓物罪。被告前曾因違反麻醉藥品管
    理條例，經本院判處有期徒刑六月確定，甫於八十六年四月七日執行完畢，有臺
    灣彰化地方法院檢察署刑案資料查註紀錄表及本院被告全國前案紀錄表等在卷可
    參，其於五年內再犯本件有期徒刑以上之罪，為累犯，應依刑法第四十七條規定
    加重其刑。爰酌被告犯罪之動機、目的、手段、所生之危害及犯罪後之態度等一
    切情狀，量處如主文所示之刑，並諭知易科罰金之折算標準。
據上論斷，應依刑事訴訟法第二百九十九條第一項前段，刑法第三百四十九條第一項
、第四十一條第一項，罰金罰鍰提高標準條例第一條前段、第二條，判決如主文。
中    華    民    國    九十    年       七       月          四        日
                                臺灣彰化地方法院刑事第一庭
                                    法      官  吳  俊  螢
右正本證明與原本無異。
如不服本判決，應於送達後十日內向本院提出上訴狀(須附繕本)。
              法院書記官  莊  素  美
中    華    民    國    九十    年       七       月          九        日
刑法第三百四十九條
收受贓物者，處三年以下有期徒刑、拘役或五百元以下罰金。
搬運、寄藏、故買贓物或為牙保者，處五年以下有期徒刑、拘役或科或併科一千元以
下罰金。
因贓物變得之財物，以贓物論。


司法院資訊處製作；財團法人民間司法改革基金會備份。
